# 求教陈版控股东购买直接用于投资上市公司发行的短融而成立的信托计划的合并抵.？

提问人：yhzhuwei 时间：2016-09-28 09:58:44
求教陈版和各位大神： 上市公司A的控股股东B投资 1 亿元购买某信托公司的信托产品，协议约定该资金全部用于投资上市公司A发行的短融即短期债券， 该上市公司A短融规模为 5 亿元目前就发行 1 亿元，上市公司按照发行债券扣除初始直接费用后的余额作为其他流动负债列示， 请问在编制控股股东单体报表和合并报表如何处理？单体报表按照其他流动资产列示，合并时候做抵消？但是抵消会出现差额 差额为（上市公司尚未摊销完毕的初始直接费用），不知如何处理。求解。

回答人：chenyiwei
该信托就是B为了投资于A发行的短融而设立的，且B是其唯一的委托人和受益人，据此享有和承担了该信托的全部剩余风险和报酬，应将该信托连同其持有的短融券一并纳入合并报表范围。在B的合并报表层面对内部应付短融和短融投资予以完全抵销。你说的“无法抵销的差额”，在合并报表层面应转入管理费用。